臺灣臺北地方法院刑事宣示判決筆錄　　　96年度易字第1570號
公　訴　人　臺灣臺北地方法院檢察署檢察官
被　　　告　甲○○
上列被告因偽造文書案件，經檢察官提起公訴（96年度偵字第95
08號），被告於本院準備程序中就公訴人當庭更正之被訴事實為
有罪之陳述，經公訴人徵詢被害人乙○○兼臺灣聯合藥物行銷有
限公司法定代理人之意見後，聲請於審判外進行協商程序，本院
合議庭予以同意，並裁定由受命法官獨任進行協商程序，公訴人
及被告達成協商合意，本院於中華民國96年7 月25日下午5 時許
，在本院第6 法庭宣示判決，出席職員如下：
　　　　　法　官　林晏如
　　　　　書記官　楊盈茹
　　　　　通　譯　郭瑜玉
法官起立朗讀判決主文、犯罪事實要旨、論罪科刑之依據、處罰
條文，並告以上訴限制、期間及提出上訴狀之法院，且諭知記載
其內容：
一、主文：
    甲○○連續行使偽造私文書，足以生損害於他人，處有期徒
    刑肆月，如易科罰金，以銀元佰元即新臺幣玖佰元折算壹
    日；減為有期徒刑貳月，如易科罰金，以銀元佰元即新臺
    幣玖佰元折算壹日。緩刑貳年。偽造「衍學代用」、「臺灣
    聯合藥物外約章」印章各壹枚及如附表所示偽造「衍學代用
    」印文共玖枚、「臺灣聯合藥物外約章」印文共陸枚均沒收
    。
二、犯罪事實要旨：
    甲○○於民國94年1 月間，因計畫出版「VANITY」雜誌而與
    勤力國際股份有限公司、創新書報股份有限公司、萊爾富國
    際股份有限公司及全家便利商店股份有限公司等通路廠商，
    就該「VANITY」雜誌銷售通路洽商銷售合約事宜，因上開各
    公司均要求甲○○需以公司名義簽約，甲○○明知未經其友
    人乙○○及乙○○擔任負責人之臺灣聯合藥物行銷有限公司
    之同意，逕基於偽造私文書之概括犯意，先於不詳時、地偽
    刻「衍學代用」、「臺灣聯合藥物外約章」印章各1 枚，並
    連續於附表所示與上開各公司簽訂通路契約之際，持該2 枚
    偽造印章，在如附表所示契約書上偽造「衍學代用」、「臺
    灣聯合藥物外約章」印文，表示乙○○代表臺灣聯合藥物行
    銷有限公司訂約之意思，而偽造如附表所示契約書共6 份，
    並連續持以向如附表所示各該公司訂約而行使之，足以生損
    害於乙○○及臺灣聯合藥物行銷有限公司。
三、論罪科刑之依據：
  (一)查被告甲○○行為後，刑法於94年1 月7 日修正通過，於94
    年2 月2 日公布，於95年7 月1 日施行，其中修正第2 條、
    第56條、第41條等規定。按行為後法律有變更者，適用行為
    時之法律，但行為後之法律有利於行為人者，適用最有利於
    行為人之法律，現行刑法第2 條第1 項訂有明文。此條規定
    乃與刑法第1 條罪刑法定主義契合，而貫徹法律禁止溯及既
    往原則，係規範行為後法律變更所生新舊法律比較適用之準
    據法，是刑法第2 條本身雖經修正，但刑法第2 條既屬適用
    法律之準據法，本身尚無比較新舊法之問題，應一律適用裁
    判時之現行刑法第2 條規定以決定適用之刑罰法律，先予辨
    明。又以本次刑法修正之比較新舊法，應就罪刑有關之共犯
    、未遂犯、想像競合犯、牽連犯、連續犯、結合犯，以及累
    犯加重、自首減輕暨其他法定加減原因（如身分加減）與加
    減例等一切情形，綜其全部罪刑之結果而為比較，至於緩刑
    之宣告，則逕適用新法第74條之規定，而從刑附屬於主刑，
    除法律有特別規定者外，依主刑所適用之法律，最高法院95
    年5 月23日著有95年度第8 次刑庭會議決議可資參照。經查
    ：
  (1)刑法第56條連續犯之規定業於94年2 月2 日修正公布刪除，
    是於新法修正施行後，被告如附表所示數次行使偽造私文書
    之犯罪行為，即須分論併罰。此刪除雖非犯罪構成要件之變
    更，但顯已影響行為人刑罰之法律效果，自屬法律有變更，
    依新法第2 條第1 項規定，比較新、舊法結果，仍應適用較
    有利於被告之行為時法律即舊法論以連續犯，此亦有最高法
    院95年度第8 次刑事庭會議決議參照。
  (2)又查被告於行為時即94年2 月2 日修正公布前刑法第41條第
    1 項前段規定：「犯最重本刑為5 年以下有期徒刑以下之刑
    之罪，而受6 個月以下有期徒刑或拘役之宣告，因身體、教
    育、職業、家庭之關係或其他正當事由，執行顯有困難者，
    得以1 元以上3 元以下折算1 日，易科罰金」，又依95年5
    月17日修正前罰金罰鍰提高標準條例第2 條規定，就其原定
    數額提高為100 倍折算1 日，則被告行為時之易科罰金折算
    標準，應以銀元300 元折算1 日，經折算為新臺幣後，應以
    新臺幣900 元折算為1 日。惟94年2 月2 日修正公布之刑法
    第41條第1 項前段則規定：「犯最重本刑為5 年以下有期徒
    刑以下之刑之罪，而受6 個月以下有期徒刑或拘役之宣告者
    ，得以新臺幣1 千元、2 千元或3 千元折算1 日，易科罰金
    」。比較修正前後之易科罰金折算標準，以94年2 月2 日修
    正公布前之刑法規定，較有利於被告，則應依刑法第2 條第
    1 項前段，適用修正前刑法第41條第1 項前段及95年5 月17
    日修正前罰金罰鍰提高標準條例第2 條等規定，定其折算標
    準。
  (3)經綜合上述各條文修正前、後之比較，揆諸前揭最高法院決
    議2 則及修正後刑法第2 條第1 項前段、後段規定之「從舊
    、從輕」原則，除緩刑之宣告應直接適用修正後刑法第74條
    規定外，關於連續犯、易科罰金及沒收等規定，則應適用被
    告行為時之法律，即修正前刑法及罰金罰鍰提高標準條例等
    規定，予以論處。
  (二)再查中華民國96年罪犯減刑條例於95年7 月4 日公布，於96
    年7 月16日施行。按犯罪在中華民國96年4 月24日以前者，
    除中華民國96年罪犯減刑條例另有規定外，依下列規定減刑
    ：……有期徒刑、拘役或罰金，減其刑期或金額2 分之1 ；
    又依本條例應減刑之罪，未經判決確定者，於裁判時，減其
    宣告刑，並應於判決主文同時諭知其宣告刑及減得之刑，中
    華民國96年罪犯減刑條例第2 條第1 項第3 款、第7 條第1
    項、第2 項分別定有明文。查被告係於95年12月11日犯本件
    過失傷害犯行，迄未判決確定，爰依上開條例規定，就被告
    本件所犯之罪，併予宣告減為有期徒刑2 月，併諭知易科罰
    金之折算標準。
四、處罰條文：
    94年2 月2 日修正後刑法第2 條第1 項前段、第74條第1 項
    第1 款，刑法第216 條、第210 條、第219 條，94年2 月2
    日修正前刑法第56條、第41條第1 項前段，刑法施行法第1
    條之1 ，95年5 月17日修正前罰金罰鍰提高標準條例第2 條
    ，現行法規所定貨幣單位折算新臺幣條例第2 條，中華民國
    96年罪犯減刑條例第2 條第1 項第3 款、第7 條第1 項、第
    2 項，判決如主文。
五、協商判決除有刑事訴訟法第454 條之4 第1 項第1 款於本訊
    問程序終結前，被告撤銷協商合意或檢察官撤回協商聲請者
    ；第2 款被告協商之意思非出於自由意志者；第4 款被告所
    犯之罪非第455 條之2 第1 項所定得以協商判決者；第6 款
    被告有其他較重之裁判上一罪之犯罪事實者；第7 款法院認
    應諭知免刑或免訴、不受理者情形之一，及違反同條第2 項
    「法院應於協商合意範圍內為判決；法院為協商判決所科之
    刑，以宣告緩刑或2 年以下有期徒刑、拘役或罰金為限」之
    規定者外，不得上訴。
六、如有前項規定之例外情形，得自收受判決送達之日起10日內
    ，向本院提出上訴書狀，上訴於第2 審法院。
中　　華　　民　　國　　96　　年　　7 　　月　　25　　日
                              書記官  楊盈茹
                              法  官  林晏如
以上筆錄正本係按原本作成。
                              書記官  楊盈茹
中　　華　　民　　國　　96　　年　　7 　　月　　26　　日
附錄本案論罪科刑法條全文：
中華民國刑法第216條
行使第 210 條至第 215 條之文書者，依偽造、變造文書或登載
不實事項或使登載不實事項之規定處斷。
中華民國刑法第210條
偽造、變造私文書，足以生損害於公眾或他人者，處 5 年以下有
期徒刑。
附表：
┌──┬─────┬────────┬────────┬───────┬─────────┐
│編號│ 簽約時間 │    簽約地點    │  通路公司名稱  │  契約名稱    │  偽造印文及數量  │
├──┼─────┼────────┼────────┼───────┼─────────┤
│ 一 │94年1月1日│臺北市○○路○段 │萊爾富國際股份有│94年度萊爾富交│「臺灣聯合藥物外約│
│    │          │30號10樓        │限公司          │易推廣協議書  │章」印文1 枚、「衍│
│    │          │                │                │              │學代用」印文1 枚  │
├──┼─────┼────────┼────────┼───────┼─────────┤
│ 二 │94年1月1日│臺北市○○路○段 │萊爾富國際股份有│萊爾富國際股份│「臺灣聯合藥物外約│
│    │          │30號10樓        │限公司          │有限公司94-96 │章」印文1 枚、「衍│
│    │          │                │                │年度廠商交易合│學代用」印文1 枚  │
│    │          │                │                │約            │                  │
├──┼─────┼────────┼────────┼───────┼─────────┤
│ 三 │94年1月1日│臺北市○○路○段 │萊爾富國際股份有│萊爾富國際股份│「臺灣聯合藥物外約│
│    │          │30號10樓        │限公司          │有限公司94-96 │章」印文1 枚、「衍│
│    │          │                │                │年度廠商供貨合│學代用」印文1 枚  │
│    │          │                │                │約            │                  │
├──┼─────┼────────┼────────┼───────┼─────────┤
│ 四 │94年1月3日│臺北市○○○路2 │全家便利商店股份│94年度交易推廣│「臺灣聯合藥物外約│
│    │          │段61號7樓       │有限公司        │合約書        │章」印文1 枚、「衍│
│    │          │                │                │              │學代用」印文1 枚  │
├──┼─────┼────────┼────────┼───────┼─────────┤
│ 五 │94年1 月12│臺北市○○○路4 │創新書報股份有限│雜誌代理合約書│「臺灣聯合藥物外約│
│    │日        │段561號         │公司            │              │章」印文1 枚、「衍│
│    │          │                │                │              │學代用」印文4 枚  │
├──┼─────┼────────┼────────┼───────┼─────────┤
│ 六 │94年3月1日│臺北縣新店市寶橋│勤力國際股份有限│2005年度物流配│「臺灣聯合藥物外約│
│    │          │路235巷6弄1號1樓│公司            │送合約書      │章」印文1 枚、「衍│
│    │          │                │                │              │學代用」印文1 枚  │
└──┴─────┴────────┴────────┴───────┴─────────┘
